【裁判字號】    98,審易,107
【裁判日期】    980916
【裁判案由】    竊盜
【裁判全文】
臺灣新竹地方法院刑事判決             98年度審易字第107號
公  訴  人  臺灣新竹地方法院檢察署檢察官
被      告  乙○○
上列被告因竊盜案件，經檢察官提起公訴（97年度偵字第6638號
），本院改依簡式審判程序，並判決如下：
    主  文
乙○○犯竊盜罪，處有期徒刑貳月，如易科罰金，以新臺幣壹仟
元折算壹日；又犯竊盜罪，處有期徒刑貳月，如易科罰金，以新
臺幣壹仟元折算壹日；又犯竊盜罪，處有期徒刑貳月，如易科罰
金，以新臺幣壹仟元折算壹日；又犯竊盜罪，處有期徒刑貳月，
如易科罰金，以新臺幣壹仟元折算壹日；又犯竊盜罪，處有期徒
刑貳月，如易科罰金，以新臺幣壹仟元折算壹日；又犯竊盜罪，
處有期徒刑貳月，如易科罰金，以新臺幣壹仟元折算壹日。應執
行有期徒刑拾月，如易科罰金，以新臺幣壹仟元折算壹日。
    事  實
一、乙○○分別基於意圖為自己不法所有之竊盜犯意，於民國96
    年8 月間至97年8 月間，即如附表編號1 至6 所示之時間、
    地點，以附表編號1 至6 所示之方法，竊取正文科技股份有
    限公司（下稱正文公司）所管領如附表編號1 至6 所示之財
    物，得手後，將部分出賣與不知情之阡鋒科技股份有限公司
    （下稱阡鋒公司）業務人員鄒慶淇，得款均供已花用殆盡。
    嗣經正文公司之客服部工程師發現遭竊後，隨即報警處理，
    並由警員於同年8 月11日10時50分許，經乙○○之父彭金宣
    同意搜索後，至乙○○位於新竹縣湖口鄉○○街197 號之住
    處，扣得正文公司所管領之如附表編號6 所示之物，而查知
    上情。
二、案經新竹縣政府警察局竹北分局報告臺灣新竹地方法院檢察
    署檢察官偵查起訴。
    理  由
一、認定犯罪事實所憑之證據及理由：
（一）被告乙○○於警詢、檢察官訊問時及本院準備程序、審理
      中訊問時，均坦白承認。
（二）證人甲○即正文公司之總務人員、鄒慶淇、吳家瑋即正文
      公司製造工程課組長、彭金宣於警詢時之證述。
（三）新竹縣政府警察局竹北分局搜索扣押筆錄、扣押物品目錄
      表各1 份、贓物認領保管單5 紙、現場查證照片14張、被
      害人正文公司監視器監錄影像翻拍照片10張，足資佐證。
（四）綜上事證，堪認被告自白應與事實相符，可以採信。本件
      事證已臻明確，被告竊盜犯行，均堪予認定，應依法予以
      論罪科刑。
二、論罪科刑之理由：
（一）核被告所為，各係犯刑法第320條第1項之竊盜罪。
（二）被告所犯6 次竊盜罪，犯意各別，行為互殊，應予分論併
      罰。
（三）爰審酌被告年輕力壯，竟不思正途而謀不勞而獲，所為之
      竊盜犯行，致被害人遭受財產上損害，及其行竊手段、方
      式，犯罪後坦承犯行已知悔悟等一切情狀，量處如主文所
      示之刑，並定其應執行之刑及諭知易科罰金之折算標準。
三、適用法律：
（一）刑事訴訟法第284條之1、第299條第1項前段。
（二）刑法第320 條第1 項、第51條第5 款、司法院釋字第366
      號、第662號、院字第1356號。
（三）刑法施行法第1條之1。
本案經檢察官陳麗芬到庭執行職務。
中    華    民    國    98    年    9     月    16    日
                        刑事第九庭  法  官  魏瑞紅
以上正本證明與原本無異。
如不服本判決應於收受本判決後10日內向本院提出上訴書狀，上
訴書狀應敘述具體理由。上訴書狀未敘述上訴理由者，應於上訴
期間屆滿後20日內補提理由書狀於本院 (均須按他造當事人之人
數附繕本 )「切勿逕送上級法院」。
中    華    民    國    98    年    9     月    16    日
                                    書記官  吳月華
附表：
┌──┬─────┬────────┬───────────┐
│編號│ 犯罪時間 │   犯罪地點     │    犯罪手法及竊得財物│
├──┼─────┼────────┼───────────┤
│1   │96年8月中 │新竹縣湖口鄉鳳山│趁無人看管注意之際，徒│
│    │旬某日16時│村中華路15之1號 │手竊取正文公司所有之硬│
│    │30分許    │（正文公司）地下│碟共13台。            │
│    │          │室停車場        │                      │
├──┼─────┼────────┼───────────┤
│2   │96年10月8 │新竹縣湖口鄉鳳山│趁無人看管注意之際，徒│
│    │日18時30分│村中華路15之1號 │手竊取正文公司所有之  │
│    │許        │（正文公司）4樓 │GPIB 卡20片、功率感測 │
│    │          │                │器1組（序號：MY45101  │
│    │          │                │947、MY00000000），得 │
│    │          │                │手後，以新臺幣（下同）│
│    │          │                │6萬8,000元轉賣予鄒慶淇│
│    │          │                │。                    │
├──┼─────┼────────┼───────────┤
│3   │97年4月3日│新竹縣湖口鄉鳳山│趁無人看管注意之際，徒│
│    │18時30分許│村中華路15之1號 │手竊取正文公司所有功率│
│    │          │（正文公司）4樓 │感測器2組（序號：MY451│
│    │          │                │00991、MY00000000、MY │
│    │          │                │00000000、MY00000000）│
│    │          │                │。得手後，以10萬元轉賣│
│    │          │                │予鄒慶淇。            │
├──┼─────┼────────┼───────────┤
│4   │97年5月12 │新竹縣湖口鄉鳳山│趁無人看管注意之際，徒│
│    │日19時許  │村中華路15之1號 │手竊取文正公司所有功率│
│    │          │（正文公司）4樓 │感測器3組（序號：     │
│    │          │                │GB00000 000 GB00000000│
│    │          │                │、MY00000000、MY414959│
│    │          │                │74、MY00000000、MY4442│
│    │          │                │1293）。得手後，以11萬│
│    │          │                │4,000元轉賣予鄒慶淇。 │
├──┼─────┼────────┼───────────┤
│5   │97年7月10 │新竹縣湖口鄉鳳山│趁無人看管注意之際，徒│
│    │日19時30分│村中華路15之1號 │手竊取文正公司所有IQFL│
│    │許        │（正文公司）4樓 │EX共2台（序號：       │
│    │          │                │IQF02562、IQF02566）及│
│    │          │                │功率感測器3組（序號： │
│    │          │                │MY00000000、MY00000000│
│    │          │                │、GB00000000、        │
│    │          │                │MY00000000、MY00000000│
│    │          │                │、US00000000）得手後，│
│    │          │                │以15萬元轉賣予鄒慶淇。│
├──┼─────┼────────┼───────────┤
│6   │97年8月10 │新竹縣湖口鄉鳳山│趁無人看管注意之際，徒│
│    │日20時15分│村中華路15之1號 │手竊取公司所有功率感測│
│    │許        │（正文公司）3樓 │器3組（序號：GB0000000│
│    │          │                │0、MY00000000、MY45101│
│    │          │                │955、US00000000、GB412│
│    │          │                │92371、MY00000000）得 │
│    │          │                │手後，放置住處，尚未賣│
│    │          │                │出。                  │
└──┴─────┴────────┴───────────┘
附錄本案論罪科刑所適用法條全文：
中華民國刑法第320條第1項
（普通竊盜罪、竊佔罪）
意圖為自己或第三人不法之所有，而竊取他人之動產者，為竊盜
罪，處5年以下有期徒刑、拘役或5百元以下罰金。


司法院資訊處製作；財團法人民間司法改革基金會備份。
